臺灣新竹地方法院民事裁定  
110年度家調裁字第15號
聲  請  人  陳冠瑜  

相  對  人  陳詠莀  

            陳家甯  

兼上二人法定代理  
人          宋源晨  


上列當事人間否認婚生子女事件，本院裁定如下：
    主  文
確認相對人陳詠莀（男，民國000年00月00日生，身分證統一編
號：Z000000000號）、陳家甯（女，民國000年00月00日生，身
分證統一編號：Z000000000號）非聲請人自相對人宋源晨（男，
民國00年0月00日生，身分證統一編號：Z000000000）受胎所生
之婚生子女。
聲請程序費用由聲請人負擔。
    理  由
壹、程序部分
    按當事人就不得處分之事項，其解決事件之意思已甚接近或
    對於原因事實之有無不爭執者，得合意聲請法院為裁定，家
    事事件法第33條第1 項亦有明文。查本件否認子女之身分問
    題屬當事人不得處分之事項，而兩造於民國109年1月14日本
    院開庭時，均當庭同意依前揭規定合意聲請法院為裁定，程
    序核無不合，應予准許。
貳、實體部分
一、聲請意旨略以：聲請人與相對人宋源晨於民國102年間結婚
    ，已於109年2月5日離婚，聲請人於 109年8月13日再婚，
　　聲請人於109年10月26日產下相對人陳詠莀、陳家甯，依法
    受婚生推定為相對人宋源晨之婚生子。惟相對人陳詠莀、陳
    家甯非聲請人自相對人宋源晨受胎所生，爰依民法第1063條
    請求確認相對人陳詠莀、陳家甯非聲請人自相對人宋源晨受
    胎所生婚生子等語。
二、相對人對於本件聲請人之主張及聲明均無意見，而不爭執。
三、得心證之理由
（一）按從子女出生日回溯第181 日起至第302 日止為受胎期間
      ；妻之受胎，係在婚姻關係存續中者，推定其所生子女為
      婚生子女，民法第1062條第1 項、第1063條第1 項分別定
      有明文。聲請人主張其與相對人宋源晨原為夫妻，相
      相對人陳詠莀、陳家甯二人109年10月26日出生，依法受
      婚生推定等情，業據其提出戶籍謄本為證，堪信為真實。
      從而，相對人陳詠莀、陳家甯
      受胎期間，既係在聲請人與相對人宋源晨婚姻關係存
      續中，依法應推定相對人陳詠莀、陳家甯為相對人宋源晨
      婚生子女。
（二）次按民法第1063條第1 項關於婚生子女的推定，如夫妻之
      一方能證明子女非為婚生子女者，得自知悉子女非為婚生
      子女之時起2 年內提起否認之訴，同條第2 項、第3 項亦
      定有明文。查相對人陳詠莀、陳家甯二人於109年10月26
      日出生，聲請人於109年11月25日提起本件訴訟，有上開
      戶籍謄本及家事起訴狀收狀日期戳記在卷可佐，是聲請人
      提起本件訴訟顯未逾法定得提起否認之訴之期間。又聲請
      人主張相對人陳詠莀、陳家甯二人非其與相對人宋源晨之
      婚生子女之事實，復經聲請人偕同相對人陳詠莀、陳家甯
      與訴外人鄭廷富進行親緣鑑定，該鑑定結果認：相對人陳
      詠莀、陳家甯與鄭廷富父子、父女確定率為99.00000000%
      一 節，三軍總醫院附設民眾診療服務處鑑定報告書可稽
      。綜上，相對人陳詠莀、陳家甯二人既非聲請人自相對人
      宋源晨受胎而生，聲請人復於法律規定期間內提起本件訴
      訟，揆諸前開說明，自應准許。
四、關於訴訟費用負擔方面：按敗訴人之行為，按當時之訴訟程
    度為伸張或防衛權利所必要者，因該行為所生之費用，法院
    得酌量情形命勝訴之當事人負擔其全部或一部，民事訴訟法
    第81條第2 款著有明文。本件否認子女之訴，聲請人起訴雖
    於法有據，然本件親子關係既係因婚生推定所造成，則相對
    人宋源晨之應訴實受法律規定而不得不為，本院認為本件訴
    訟費用應由聲請人負擔較為公允，附此敘明。
五、爰裁定如主文。 
中　　華　　民　　國　　110 　年　　5 　　月　　21　　日
                  家事法庭  法　　　官  許翠玲 
以上正本係照原本作成。
如對本裁定抗告，須於裁定送達後10日之不變期間內，向本院提
出抗告狀，並繳納抗告費新臺幣1,000元。
中　　華　　民　　國　　110 　年　　5 　　月　　21　　日
                            書　記　官　邱文彬